臺灣高等法院刑事判決
110年度侵上訴字第204號
上  訴  人  
即  被  告  陳○○
選任辯護人  曾勁元律師
上列上訴人因家暴妨害性自主案件，不服臺灣士林地方法院110
年度侵訴字第1號，中華民國110年8月12日第一審判決（起訴案
號：臺灣士林地方檢察署109年度偵字第11557號），提起上訴，
本院判決如下：
    主  文
上訴駁回。
    事　實
一、陳○○與代號AW000-A000000 號之成年女子（民國00年0 月
    生，真實姓名年籍均詳卷，下稱甲○ ）為同居男女朋友，陳
    ○○於109 年6 月30日下午2 時許，在甲○ （起訴書誤載為
    陳○○，應予更正）位於臺北市○○區○○街（住址詳卷）
    之住處客廳，明知甲○ 無意與其性交，竟仍基於強制性交之
    犯意，先以大瓶裝礦泉水潑澆甲○ ，隨後不顧甲○ 之口頭阻
    止及反抗，徒手將甲○ 從客廳座椅上拉扯至地上，再強行脫
    去甲○ 外褲及內褲，並將其手指接續插入甲○ 陰道及肛門，
    以此強暴方式，對甲○ 為強制性交1 次得逞，嗣經鄰居聽聞
    異聲報警，待員警到場處理後，方悉上情。
二、案經甲○ 訴由臺北市政府警察局○○分局報告臺灣士林地方
    檢察署檢察官偵查起訴。
    理  由
壹、證據能力：
一、本案到場處理員警所拍攝之密錄器影像光碟1 片、密錄器影
    像畫面擷圖10張、扣案物品照片2 張及證物盒1 包，均有證
    據能力：上開密錄器影像光碟1 片（光碟置於臺灣士林地方
    檢察署109 年度偵字第11557 號不公開卷《下稱不公開卷》光
    碟存放袋內）、密錄器影像畫面擷圖10張（見原審110 年度
    侵訴字第1 號卷《下稱原審卷》第35頁至第43頁）及扣案物品
    照片2 張（見臺灣士林地方檢察署109 年度偵字第11557 號
    公開卷《下稱偵卷》第165 頁），均係以機械設備攝錄現場或
    物品之情形，並非供述證據；至扣案之證物盒1 包亦非屬供
    述證據，均無傳聞法則之適用，且上開物證均查無違法取得
    或其他不得做為證據之事由，自均具有證據能力。辯護人爭
    執上揭證據之證據能力云云，顯非可採。
二、原審於110 年4 月8 日所製作之勘驗筆錄及擷圖，具有證據
    能力：
　㈠按勘驗，係指實施勘驗人透過一般人之感官知覺，以視覺、
    聽覺、嗅覺、味覺或觸覺親自體驗勘驗標的，就其體察結果
    所得之認知，成為證據資料，藉以作為待證事實判斷基礎之
    證據方法。關於此種證據方法，刑事訴訟法僅於第212條規
    定，賦予法官或檢察官有此實施勘驗權限，及第42條規定，
    勘驗應製作筆錄，記載實施之年、月、日及時間、處所並其
    他必要之事項，並得製作圖畫或照片附於筆錄，但筆錄應依
    刑事訴訟法命其在場之人簽名、蓋章或按指印。倘係法官或
    檢察官實施之勘驗，且依法製成勘驗筆錄者，該勘驗筆錄本
    身即取得證據能力（最高法院97年度台上字第5061號判決意
    旨參照）。
　㈡查原審於110年4月8日準備程序時當庭以適當之設備，顯示本
    案到場處理員警所拍攝密錄器畫面之檔案，並依法製作勘驗
    筆錄及擷圖（見原審卷第54頁至第59頁、第63頁至第65頁）
    ，且勘驗後被告及辯護人亦均有簽名於該次筆錄，依照上開
    見解，足認該勘驗筆錄及擷圖均具有證據能力。辯護人雖主
    張依司法院釋字第582號解釋意旨，認無證據能力等語。然
    依該解釋要旨係在闡述被告對證人詰問權之保障，而與新型
    態證據之調查無關，辯護人引上揭解釋意旨而為主張，容有
    未合。
三、辯護人另爭執證人李鋐宥（原判決誤載為陳鈜宥）於偵訊時
    陳述之證據能力（見本院卷第63頁）。惟查，本案判決未引
    用證人李鋐宥於檢察官偵訊時之證述，爰不贅述證人李鋐宥
    偵訊時陳述之證據能力。
四、本判決引用其餘被告以外之人於審判外之陳述（除悔過書）
    ，雖屬傳聞證據，然當事人於準備程序均同意作為證據（見
    原審卷第26至30頁），本院審酌上開證據資料作成時之情況
    ，尚無違法不當及證明力明顯過低之瑕疵，認為以之作為證
    據應屬適當，揆諸刑事訴訟法第159 條之5 第1 項規定，均
    有證據能力。又本判決所引其餘資以認定事實所憑之非供述
    證據，並無證據證明係公務員違背法定程序所取得，依刑事
    訴訟法第158條之4 反面解釋，亦有證據能力。
五、至悔過書1份，本院並未列作認定被告犯罪事實存否之證據
    ，故毋須贅述有無證據能力，併此敘明。
貳、實體認定：
一、本案認定犯罪事實所憑之證據及理由
　  訊之被告陳○○固坦承與告訴人甲○ 為同居男女朋友關係，且
    於上揭時地有脫去告訴人褲子及內褲，並將其手指插入告訴
    人陰道及肛門等情，惟矢口否認有何強制性交犯行，辯稱：
    當時告訴人褲子是她叫我幫她脫的，她還有穿情趣內衣，且
    也是她想跟我發生性行為，我只是順著告訴人的意思將手指
    插入告訴人陰道及肛門內。後來告訴人問我承購國有財產署
    之土地現處理得如何，她需要錢整修她在○○的房子，何時可
    以給她新臺幣（下同）200萬元，我回她說還沒處理好無法
    給她錢，告訴人就開始哭，我們接著就吵架，後來告訴人還
    有潑我水等語。辯護人則為被告辯稱：告訴人與被告的關係
    密切，本案發生時也是告訴人先以通訊軟體LINE邀請被告至
    上址見面，隨後告訴人穿好情趣內衣，主動要與被告為性行
    為，告訴人並知悉被告因國有財產署之土地讓售而將獲有利
    益，但尚未取得現金，故向被告開口要求200 萬元，惟遭被
    告拒絕，被告才停止繼續與告訴人發生性行為，是本案應係
    告訴人因臨老想要有保障，才起貪念，而產生本案爭執，然
    並無證據可證明被告有妨害性自主之犯意等語。經查：
　㈠被告與告訴人於109年6月30日時為同居男女朋友，復於同日
    下午2時許，被告在告訴人位於臺北市○○區住處內，有脫去
    告訴人褲子及內褲，並將其手指插入告訴人陰道及肛門，而
    與告訴人為性交行為等事實，業據被告坦認在卷（見原審卷
    第24頁至第25頁、第52頁），核與證人即告訴人於警詢、偵
    查及原審審理時之證述內容均大致相符（見偵卷第24頁、第
    26頁、第133頁、原審卷第99頁），並有臺北市政府警察局○
    ○分局109年9月23日北市警內分刑字第1093026340號函檢附
    內政部警政署刑事警察局109年8月28日刑生字第1090072092
    號鑑定書1份在卷可稽（見偵卷第167頁至第173頁），是此
    部分之事實，首堪認定。
　㈡茲應予審究者，被告對告訴人為上開性交行為，是否違反告
    訴人之意願，分述如下：
　⒈被告有對告訴人為上開強制性交行為之事實，業經告訴人分
    別於警詢、偵查及本院審理時均證述甚詳且互核一致，並無
    瑕疵。
  ⑴證人即告訴人於警詢時證稱：我於109年6月30日下午1時許下
    班回家後，看到被告一人在客廳穿著一條內褲，被告就開始
    對我言語騷擾，然後對我拉扯想跟我發生關係，我一直拒絕
    他，接著被告順手拿2公升大罐瓶裝礦泉水直接潑及淋我頭
    ，對我說要跟我發生關係，我一直說不要，後來被告直接把
    我從椅子上拽下地板，並開始摸我及暴力地把我的牛仔褲跟
    內褲扯下，接著騎在我身上讓我無法反抗，並大力地用他的
    手指直接插入我的陰道及肛門內，讓我非常疼痛，我也一直
    大叫掙扎，告訴他我很痛、很不舒服及不願意與他發生性行
    為，但我力氣不夠根本無法反抗，然後被告還有用插入我陰
    道及肛門的手指插入我的嘴巴及觸碰我的全臉，後來被告又
    把我拖到房間裡，我也持續哭喊救命，之後好像是鄰居報警
    ，就有警察來我家敲門，被告跟警察說我們只是夫妻吵架，
    但我一直大喊我被侵犯，後來被告就趕緊穿上衣服、褲子去
    開門等語（見偵卷第24頁至第26頁）。
  ⑵證人即告訴人於檢察官偵訊時證稱：於109年6月30日下午2時
    左右，在我○○區○○街住處，被告先在家，後來我下班回家看
    到被告只穿一件內褲，我很累，坐在客廳椅子上，被告就拉
    我說想跟我發生性行為，我跟他說我很累、很熱，他要我先
    去洗澡，我一直拒絕，被告就拿2公升大瓶裝的水，剛開始
    用潑的，後來直接從我頭上淋下來，我一直說不要，他後來
    把我拉到地板上，並把我的牛仔褲跟內褲拉扯下來，直接在
    客廳用2隻手指插入我的陰道和肛門，然後很大力一直戳，
    再用手指抹我的嘴巴、臉跟身體，我一直喊救命跟不要，過
    程拉拉扯扯很久，被告還從客廳把我拖到房間，我一直掙扎
    ，最後應該是鄰居聽到我們的聲音而報警等語（見偵卷第13
    3頁）。
  ⑶證人即告訴人於原審審理時證稱：於109年6月30日下午2時許
    ，被告在我○○區○○街住處內，以手指插入我的陰道及肛門，
    當時我抵死拒絕，有反抗並叫他走開，但他用強制的手段，
    把我從客廳椅子拉扯至地上，再把我拖到客廳旁邊，就用水
    潑我，從頭淋下去，接下來再把我的外褲跟內褲扯掉，並侵
    犯我，我一直哭並且大喊救命，後來不知道是誰報警，警察
    到樓下按門鈴並大聲地說趕快開門，被告才離開我身旁去開
    門等語（見原審卷第99頁至第101頁）。
  ⑷綜觀告訴人於警詢、偵查及原審審理時所為之歷次證述，就
    案發當日被告係如何要求與告訴人發生性行為，接著用瓶裝
    水潑淋告訴人，及徒手將告訴人從椅子上強拉在地後，強行
    脫去告訴人之牛仔褲及內褲，並以手指插入告訴人之陰道及
    肛門，而為強制性交行為，過程中告訴人多次反抗並表示無
    意願等關於強制性交之主要事實及基本情節，始終證述如一
    ，並無重大瑕疵可指，若非親身經歷，實難於經具結負擔偽
    證重罪處罰之心理壓力下，猶能為此詳盡且前後相符之指述
    。再參酌被告於原審準備程序時供稱：我跟告訴人感情很好
    ，很少大吵等語（見原審卷第25頁），衡情被告與告訴人間
    既無仇恨或糾紛，告訴人應無甘冒誣告、偽證之重責，刻意
    虛編遭被告性侵害情節以設詞構陷被告之可能及必要，益徵
    告訴人上開證述，並非憑空杜撰，應屬可信。
　⒉尚有下列補強證據足佐告訴人指述之真實性。
  ⑴告訴人於109年6月30日至臺北市立聯合醫院仁愛院區驗傷，
    經醫師診斷其有後腦勺鈍傷、左右手肘瘀傷、左右大腿處瘀
    傷、陰部左側大陰唇擦傷等傷勢，有該院109年6月30日受理
    疑似性侵害事件驗傷診斷書1份附卷可參（見偵卷第43頁至
    第47頁），參以甲 於警詢及原審審理時均一致證稱：被告
    對我為強制性交行為時，有先用手抓我，並把我從椅子上拖
    到地上，我抵死不從，所以後腦勺有撞到門，造成我雙手手
    臂瘀青、大腿內側瘀青、右腳膝蓋旁瘀青、陰部擦傷及後腦
    勺鈍傷等傷害等語（見偵卷第27頁至第28頁、原審卷第100
    頁至第101頁），再綜合前開證據資料相互勾稽，並審酌告
    訴人實際所受傷勢與部位，經與其所述遭被告以強制手段拉
    扯及後續壓制，並大力地以手指插入陰道可能造成之傷害比
    對，結果均相侔合，益徵告訴人指稱遭被告強制性交等情，
    信而可採。
  ⑵告訴人於案發後待員警到場處理時，有將其遭被告強制性交
    一事告知到場員警李鋐宥，且其在陳述此事時，帶有害怕、
    哭泣及嘶吼等情緒反應。
  ①按透過被害人陳述以外之證據，得證明被害人聲稱被害事件
    時之言行舉止、情緒表現、心理狀態或處理反應等情景者（
    間接事實），係獨立於（即不同於）被害陳述之證據方法暨
    資料，屬具補強證據適格之情況證據，可藉其與待證事實有
    蓋然性之常態關聯，資為被害人遭遇（直接事實）致生影響
    之推理素材，此並非傳聞自被害陳述之重複或累積，當容許
    由法院透過調查程序，勾稽被害陳述相互印證，進而產生事
    實認定之心證(最高法院108年度台上字第3388號判決意旨參
    照）。
  ②經原審當庭勘驗員警至案發地點處理過程之密錄器錄影畫面
    檔案，結果略以：員警騎乘機車抵達告訴人位於○○區○○街住
    處後，聽見告訴人大聲喊著「救命啊！救命啊！」並搭配淒
    厲的叫聲，員警即要求被告開門，而員警上樓的同時亦可聽
    見告訴人的哭嚎聲，至告訴人住處後，可見告訴人未穿著外
    褲坐在客廳跟房間之間的門口，背倚靠著牆壁，頭髮和衣服
    都是濕的，且不斷地哭泣及大聲呼喊著「不甘心啦」，員警
    隨後安撫著告訴人，告訴人仍持續大聲哭泣，並指著下半身
    稱被告侵犯她，員警接著詢問告訴人是否要先穿起褲子，告
    訴人未回應，仍持續大聲哭泣，隨後並稱被告侵犯她，被告
    將她的衣服脫光，員警則請告訴人冷靜好好講，並再次詢問
    告訴人有無受傷，告訴人則稱被告侵犯她，且係用「指侵」
    之方式，過程中告訴人有表示不要，但被告用冷水淋她，並
    且脫掉她的褲子。隨後畫面中仍見告訴人呈現害怕哽咽的情
    緒反應，並且哭著陳述被告係強行脫掉告訴人之褲子後侵犯
    她等情，此有上開勘驗筆錄1份及勘驗擷圖4張、密錄器影像
    光碟1片及密錄器影像畫面擷圖10張附卷可佐（見原審卷第3
    5頁至第43頁、第54頁至第59頁，光碟置於不公開卷內）。
    據上足認案發不久員警接獲報案至現場時，告訴人仍呈現害
    怕哽咽、哭泣及呼喊「不甘心啦!」之情緒反應，以及告訴
    人之頭髮與衣服潮濕等情。是就告訴人遭侵害後之情緒反應
    ，核與一般性侵害者於事後陳述、回憶自己身體遭侵犯過程
    時，情緒上常會出現緊張、害怕、顫抖及哭泣之真摯反應相
    當，且當時告訴人頭髮及衣服確實處於淋濕狀態，益徵告訴
    人所述遭被告以瓶裝水潑淋後，復不顧甲○ 之口頭阻止及反
    抗，徒手將甲○ 從客廳座椅上拉扯至地上，再強行脫去甲○ 
    外褲及內褲，並將其手指接續插入甲○ 陰道及肛門之強暴方
    式，對甲○ 為強制性交等情，確屬實在。
　㈢綜上，本案告訴人對其於案發時、地如何遭被告強制性交之
    事實，迭於警詢、偵查及原審審理時均證述甚明，又有臺北
    市立聯合醫院仁愛院區109年6月30日受理疑似性侵害事件驗
    傷診斷書1份、原審勘驗筆錄1份及勘驗擷圖4張、密錄器影
    像光碟1片及密錄器影像畫面擷圖10張等直接、間接及情況
    證據資料作為告訴人指述之補強證據或參證，堪認被告確有
    於上開時地，以前述強暴之方式，對告訴人為強制性交行為
    。被告辯稱本案係告訴人主動要求其將手指插入陰道及肛門
    云云，顯與實情不符，自難憑採。
二、被告雖以前詞置辯。惟查，被告於警詢時供稱：案發時我在
    家等告訴人回來，我要修理家中電線，然後告訴人說等一下
    先到房間，雙方衣服就脫掉，對方就對我做性愛動作並相互
    親吻撫摸，但我要先修電線所以找了些理由搪塞她，之後她
    表示要先到浴室洗澡，我就跟她到浴室，我洗好穿好內褲就
    先出來修電線，她洗好後在浴室外面的椅子等我，她本來沒
    有穿衣服我就叫她穿衣服，大概下午2時許我修好電線要回
    士林，她就說我騙她，因為我沒有跟她做愛，後來又向我索
    討200萬元，我說我沒錢給她，之後她就抓狂，警察就到現
    場云云（見偵卷第18頁至第19頁）。嗣於109年8月18日偵查
    時陳稱：當時下午1時左右，告訴人叫我回去，在客廳聊一
    下，她叫我去房間，她說很久沒有做那個事，我就跟她進房
    間做愛，進房後我只有摸她，沒有跟她做愛，沒有用陰莖插
    入，但有用手插入，後來為了錢兩人吵起來，我就不做了，
    她就哭了云云（見偵卷第145頁）。復於原審準備程序時供
    陳：我到告訴人住處後，先在客廳與告訴人聊天，後來告訴
    人請我進房間做愛，接著告訴人叫我脫掉她的衣服、褲子及
    內褲，並拿了幾件情趣內褲讓我選，選完後自己把情趣內衣
    褲穿上，並且幫我口交，我也有用手指插入她的陰道及肛門
    內，後來聊到我國有財產署的土地錢何時下來，她要跟我要
    200萬元，我們就吵起來了云云（見原審卷第24頁至第25頁
    ）。綜觀被告歷次供述，就告訴人係自行脫去褲子及內褲，
    或是要求被告為其脫去，及告訴人究竟有無拿出情趣內衣供
    被告挑選穿上等節，前後供述反覆不一，已難遽信。另觀諸
    辯護人及被告雖於原審審理時均主張告訴人有讓被告挑選情
    趣內衣並穿上，然此節為告訴人所爭執（見原審卷第102頁
    ），且倘如告訴人真有讓被告挑選情趣內衣，則被告何以於
    警詢、偵查時均未提及此情節，直至原審準備程序時才提到
    此事。況且，何種內衣才屬情趣內衣本無明確概念，縱使告
    訴人有拿出或穿著情趣內衣，亦不等同自願與被告性交，核
    與本案犯罪是否成立無必然關係。又參酌員警到場時，告訴
    人身上有穿著上衣及內褲，並未發現有何情趣內衣存在之情
    事，且被告於當下亦未向員警提及有情趣內衣，此有原審上
    揭勘驗筆錄1份在卷可參（見原審卷第54頁至第59頁），是
    被告前開辯稱，難認與實情相符，無法憑採。
三、辯護人則為被告辯稱：案發時確係告訴人邀約被告至上開住
    處，被告與告訴人為同居年之男女朋友，被告並非無情之人
    ，2人發生性行為並未違反告訴人之意願，且被告亦無向告
    訴人潑水等語。惟觀諸被告與告訴人之LINE對話擷圖（見偵
    卷第37頁），其上僅記載「你真很吵！一大早就吵！我很不
    開心，有事星期二再說！現正我外出了！」等語，並無要求
    被告至其住處之對話，遑論有何意願與被告發生性行為之內
    容，是辯護人主張上開LINE對話為告訴人邀約被告至其住處
    發生性行為等語，顯有未合，尚難憑採。
四、辯護人另辯稱：告訴人係知被告之國有財產署土地處理好後
    ，會得到一筆款項，為貪圖該利益而誣告等語。惟查，本案
    係鄰居因聽到聲響方報警處理，並非告訴人自行報案乙節，
    有台北市○○分局港墘派出所110報案紀錄單1份在卷可參（見
    偵卷第39至40頁），且告訴人並不知道係何人報警，亦據告
    訴人於原審審理時證述明確（見原審卷第101頁），是倘告
    訴人確係為了貪圖利益而誣陷被告，其應係於案發後親自報
    案，才能確保其謀取利益之計畫得遂，然本案卻係由告訴人
    之鄰居報警處理，顯與常情相違。再者，觀諸被告所提之財
    政部國有財產署北區分署109年8月7日台財產北處字第10940
    015240號函1份（見原審109年度審侵訴字第44號卷第51頁至
    第55頁），其內容可見被告雖有承購土地，但仍須補正相關
    資料，如未補正，則將註銷被告之申購案。是以，被告申購
    國有財產署土地仍屬未定之數，告訴人又何需以此不確定可
    否獲取利益之狀態誣陷被告。且被告於警詢及偵查時從未提
    及上情，直至原審準備程序時才以前詞置辯，顯然可疑，亦
    難憑採。至被告與告訴人同居多年及被告是否為無情之人等
    節，核與本案是否成立，並無必然之關聯性存在，辯護人上
    揭所辯，亦無法採納。
五、按當事人、代理人、辯護人或輔佐人聲請調查之證據，法院
    認為不必要者，得予駁回之，刑事訴訟法第163條之2第1項
    定有明文。而與待證事實無重要關係者及待證事實已臻明確
    無再調查之必要者，依該條第2項第2款、第3款之規定，即
    屬不必要調查之證據。
　㈠辯護人於原審雖聲請向臺北市○○地政事務所調閱告訴人上開
    住處之土地登記資料，欲證明告訴人上開住處之前所有權人
    為被告之配偶所有，而因被告之關係才移轉予告訴人等語。
    然此部分與被告是否有於案發當時對告訴人為強制性交行為
    間，並無任何關聯，且不論告訴人住處是否係由被告之配偶
    處所移轉取得，均無礙於被告本案犯行之認定，上開聲請，
    尚無調查之必要。
　㈡辯護人於本院審理時聲請重新勘驗員警至案發地點處理過程
    之密錄器錄影畫面檔案，欲證明本案現場並無潑水之情事。
    惟被告於本案潑水乙節，已經認定如上，況被告於本院準備
    程序時亦不爭執確有向告訴人淋水之事實（見本院卷第61頁
    ），自無重複勘驗上揭錄影畫面之必要。
　㈢辯護人於本院審理時聲請傳訊證人「珮臻」（音），欲證明
    案發當天是否由其受告訴人之委託報案等語。惟被告於歷經
    警詢、偵查及原審審理之期間非短，均未曾提及「珮臻」之
    人，亦無該人之年籍資料供調查，且是否由「珮臻」報案，
    亦與本案犯罪事實不具直接關聯性，本案事證已臻明確，被
    告於本院為上開聲請，尚無調查之必要。
六、綜上，被告及辯護人上揭所辯，均不足採信。本案事證明確
    ，被告犯行堪以認定，應依法論科。
參、論罪部分：
一、按家庭暴力者，指家庭成員間實施身體、精神或經濟上之騷
    擾、控制、脅迫或其他不法侵害之行為；又家庭暴力罪，指
    家庭成員間故意實施家庭暴力行為而成立其他法律所規定之
    犯罪，家庭暴力防治法第2條第1款、第2款定有明文。查本
    件案發時，被告與告訴人為同居男女朋友關係，此據被告自
    承在卷（見原審卷第24頁），核與告訴人於警詢、偵訊及本
    院審理時均陳稱：我跟被告是同居男女朋友關係，不過最近
    有談到想和平分手等語相符（見偵卷第25頁、第131頁、原
    審卷第98頁），足認被告與告訴人於案發時為同居之男女朋
    友，2 人間具有家庭暴力防治法第3 條第2 款所定之家庭成
    員關係。
二、次按稱性交者，謂非基於正當目的所為，以性器進入他人之
    性器、肛門或口腔，或使之接合之行為；以性器以外之其他
    身體部位或器物進入他人之性器、肛門，或使之接合之行為
    ，刑法第10條第5項定有明文。查本案被告於上開時、地，
    先後以其手指插入告訴人之陰道及肛門內，且非基於任何正
    當目的，自屬刑法第10條第5項之性交行為。是核被告所為
    ，係犯刑法第221條第1項之強制性交罪，屬家庭暴力防治法
    第2條所稱之家庭暴力行為而構成家庭暴力罪，惟因家庭暴
    力防治法並無罰則規定，自應僅依刑法強制性交罪之規定予
    以論罪科刑。公訴意旨漏未論及家庭暴力防治法之規定，自
    應予以補充。
三、再按數行為於同時同地或密切接近之時地實施，侵害同一之
    法益，各行為之獨立性極為薄弱，依一般社會健全觀念，在
    時間差距上，難以強行分開，在刑法評價上，以視為數個舉
    動之接續施行，合為包括之一行為予以評價，較為合理，則
    屬接續犯，而為包括之一罪（最高法院86年台上字第3295號
    判例意旨參照）。被告於前開時地，以上述強暴手段，先後
    將其手指插入告訴人之陰道及肛門，而對告訴人為強制性交
    等行為，係基於單一犯意，侵害同一被害人即告訴人之法益
    ，且在密接之時間、地點實施，揆諸前揭說明，應論以接續
    犯之一罪。
肆、維持原判決之理由：　　
一、原審同上認定，認被告所為事證明確，係犯刑法第221條第1
    項之強制性交罪。並以行為人之責任為基礎，審酌被告與告
    訴人前為同居男女朋友關係，竟不思尊重他人之性自主決定
    權，僅為滿足己身性慾，在告訴人上開住處內，以強暴之手
    段，接續將其手指插入告訴人之陰道及肛門內，而對告訴人
    為強制性交，造成告訴人心理及精神上之陰影與痛苦非輕，
    應予嚴加非難。又被告犯後始終否認犯行，毫無悔意，且試
    圖將告訴人塑造成貪財之徒，對告訴人無異為再次傷害，犯
    後態度欠佳；再審酌被告迄未與告訴人和解，賠償告訴人所
    受損害，顯無彌補、悔過之意，暨參酌檢察官、告訴人與代
    理人之意見，及被告之本案犯罪目的、手段等情節，兼衡被
    告自陳國中畢業之教育程度、從事水泥工，月薪約6、7萬元
    ，家中有配偶、3個成年兒子（其中2名兒子為身心障礙）及
    1個孫子之家庭經濟與生活狀況（見原審卷第111頁）等一切
    情狀，量處有期徒刑3年8月。經核原審認事用法均無違誤，
    量刑亦稱妥適，應予維持。
二、被告上訴意旨仍持前詞否認犯罪，業據本院論駁如前，並非
    可採，其上訴為無理由，應予駁回。
據上論斷，應依刑事訴訟法第368條，判決如主文。
本案經檢察官陳家美提起公訴，檢察官謝志明到庭執行職務。
中　　華　　民　　國　　110 　年　　11　　月　　24　　日
                  刑事第二十庭  審判長法　官  王復生  
　　　　　　　　　　　　　　　　　　　法　官  張紹省 
　　　　　　　　　　　　　　　　　　　法　官  蕭世昌
以上正本證明與原本無異。
如不服本判決，應於收受送達後20日內向本院提出上訴書狀，其
未敘述上訴之理由者並得於提起上訴後20日內向本院補提理由書
（均須按他造當事人之人數附繕本）「切勿逕送上級法院」。
                                      書記官  吳建甫
中　　華　　民　　國　　110 　年　　11　　月　　24　　日

附錄本案論罪科刑法條
中華民國刑法第221條：
（強制性交罪）
對於男女以強暴、脅迫、恐嚇、催眠術或其他違反其意願之方法
而為性交者，處 3 年以上 10 年以下有期徒刑。
前項之未遂犯罰之。